【裁判字號】    97,毒抗,248
【裁判日期】    970311
【裁判案由】    聲請觀察勒戒
【裁判全文】
臺灣高等法院臺中分院刑事裁定         97年度毒抗字第248號
抗  告  人
即  被  告  甲○○
上列抗告人因聲請觀察勒戒案件，經檢察官聲請送觀察、勒戒，
不服臺灣南投地方法院中華民國97年1月31日第一審裁定（97年
度毒聲字第22號，聲請案號：臺灣南投地方法院檢察署97年度聲
觀字第6號），提起抗告，本院裁定如下：
    主  文
抗告駁回。
    理  由
一、本件抗告意旨略以：抗告人因有多年睡眠問題、肝病，每日
    服用多種藥物，治療身體疼痛，自民國81年後未曾施用第一
    級毒品，抗告人為警查獲採集尿液呈現嗎啡反應，應係服用
    多種藥物混合所致，而非施用毒品，原審法院裁定顯有疏誤
    ，請求安排抗告人原於警局採集之第二瓶尿液重新送請公家
    機關檢驗云云。
二、按犯毒品危害防制條例第10條施用第一級、第二級毒品之罪
    者，檢察官應聲請法院裁定，令被告入勒戒處所觀察、勒戒
    ，其期間不得逾2月，毒品危害防制條例第20條第1項及觀察
    勒戒處分執行條例第3條第1項定有明文。
三、檢察官聲請意旨略以：被告基於施用第一級毒品海洛因之犯
    意，於96年11月16日20時許為警採尿前回溯96小時內某時，
    在不詳地點，以不詳方法施用第一級毒品海洛因，嗣經警查
    獲採集其尿液送驗，雖被告否認上揭犯行，惟送驗結果呈嗎
    啡陽性反應，有詮昕科技股份有限公司96年11月29日編號
    6B220033號濫用藥物尿液檢驗報告一紙在卷可稽，其施用毒
    品之犯行堪予認定，爰依毒品危害防制條例第20條第1項及
    觀察勒戒處分執行條例第3條第1項、第2項規定，聲請裁定
    被告令入勒戒處所觀察、勒戒等語。經查：抗告人於前揭時
    地經警採集之尿液送驗結果，確呈嗎啡陽性反應，此有詮昕
    科技股份有限公司出具之濫用藥物尿液檢驗報告書（編號
    6B220033號）一紙附卷可稽，原審因而認檢察官之聲請為正
    當，依毒品危害防制條例第20條第1項、觀察勒戒處分執行
    條例第3條第1項之規定，裁定將抗告人送勒戒處所觀察勒戒
    ，核其認事用法並無不合。抗告人不服原裁定提起抗告，辯
    稱因長期服用肝藥、安眠藥恐影響檢驗結果，且詮昕科技股
    份有限公司非公家機關，盼重新送驗第二瓶尿液云云，然服
    用藥物後尿液非必呈嗎啡陽性反應，且被告未能釋明所服藥
    物會導致尿液呈嗎啡陽性反應，又該檢驗尿液之公司為行政
    院衛生署認可之濫用藥物尿液檢驗機構，認可證書為管藥認
    可字第0006號，是其檢驗報告書仍具證據能力，而鑑定內容
    係抗告人尿液呈嗎啡陽性反應，具有證明抗告人犯有前揭犯
    罪事實之證明力。抗告人執詞抗辯，並無可採，其抗告為無
    理由，應予駁回。
四、據上論斷，應依刑事訴訟法第412條，裁定如主文。
中    華    民    國    97    年    3     月    11    日
            刑事第十庭    審判長法  官  林  照  明
                                法  官  郭  瑞  祥
                                法  官  林  欽  章
上列正本證明與原本無異。
不得再抗告。
                                書記官  許  哲  禎
中    華    民    國    97    年    3     月    11    日


司法院資訊處製作；財團法人民間司法改革基金會備份。
